臺灣高雄地方法院刑事判決           100年度審易字第3037號
公  訴  人  臺灣高雄地方法院檢察署檢察官
被      告  馬興文
上列被告因竊盜案件，經檢察官提起公訴（100年度偵字第23429
號），嗣本院訊問被告後，因被告就其被訴事實為有罪之陳述，
經詢問被告及檢察官之意見後，合議庭裁定由受命法官依簡式審
判程序獨任審理，並判決如下：
    主  文
馬興文犯竊盜罪，累犯，處有期徒刑玖月。扣案之綁線塑膠板貳
副，均沒收。又犯竊盜未遂罪，累犯，處有期徒刑陸月。扣案之
綁線塑膠板貳副，均沒收。應執行有期徒刑壹年貳月。扣案之綁
線塑膠板貳副，均沒收。
    事  實
一、馬興文前於民國94年間因施用毒品及詐欺案件，經本院分別
    以94年度訴字第1507號及94年度簡字第4941號判處有期徒刑
    10月及3月，應執行有期徒刑1年確定，於95年8月27日縮刑
    期滿執行完畢；94年間因贓物案件，經本院以94年度簡抗字
    第2號判處有期徒刑3月確定，於95年7月18日易科罰金執行
    完畢；96年間因施用毒品案件，經本院以96年度訴字第637
    號判處有期徒刑1年確定，嗣減刑為有期徒刑6月，於97年3
    月4日執行完畢；再於97年間因竊盜案件，經本院以97年度
    簡字第901號判處有期徒刑5月，同年又因竊盜及施用毒品案
    件，經本院以96年度簡字第6080號、96年度簡字第6241號及
    96年度訴字第5311號判處有期徒刑6月、6月及1年，應執行
    有期徒刑1年10月，2案接續執行，於99年4月2日縮短刑期假
    釋出監並交付保護管束，至99年7月8日保護管束期滿未經撤
    銷，視為執行完畢。詎猶仍不知悔改，竟意圖為自己不法之
    所有，於下開時地，分別為下開行為：
  (一)於100年6月26日6時11分，在高雄市○○區○○路6號「天后
    宮」內，以自備之綁線塑膠板，黏取保險箱內之香油錢，竊
    得新臺幣900元，得手後逃逸。
  (二)於同年7月7日6時28分，在上開地點，以相同方式行竊，惟
    並未得手。
二、嗣馬興文於同年7月8日6時30分，在高雄市○○區○○路20
    之3號前，為警盤查時，當場扣得其做案用之綁線塑膠板2副
    ，始悉上情。
三、案經高雄市政府警察局岡山分局移送臺灣高雄地方法院檢察
    署檢察官偵查起訴。
    理  由
一、本件被告馬興文所犯係死刑、無期徒刑、最輕本刑為3年以
    上有期徒刑以外之罪，其於準備程序中就被訴事實為有罪之
    陳述，經法官告知簡式審判程序之旨，並聽取公訴人及被告
    之意見後，本院認為尚無不得或不宜進行簡式審判程序之情
    形，爰依刑事訴訟法第273條之1第1項規定，裁定進行簡式
    審判程序。又簡式審判程序之證據調查，依刑事訴訟法第
    273 條之2規定，不受同法第159條第1項審判外陳述排除之
    限制，再被告、檢察官對於卷內之各項證據亦均同意有證據
    能力（本院卷第30、31頁），故卷內所列之各項證據，自得
    作為證據，先予敘明。
二、訊據被告馬興文對於上開犯罪事實均坦承不諱，核與證人即
    被害人天后宮之管理委員會主委陳清金於警詢中之證述情節
    相符，復有高雄市政府警察局岡山分局搜索扣押筆錄1份、
    扣押物品目錄表1紙（參警卷第8至12頁）、監視器錄影翻拍
    照片8張（參警卷第13至16頁）、本院公務電話紀錄1份（本
    院卷第19頁）在卷可憑，足認，被告之自白應與事實相符，
    足為判斷之依據，本案之事證明確，被告上揭犯行堪予認定
    ，應予依法論科。
三、核被告馬興文就犯罪事實(一)所為，係犯刑法第320條第1項之
    竊盜罪；就犯罪事實(二)所為，係犯刑法第320條第3項、第1
    項之竊盜未遂罪。被告所犯上開2罪，犯意各別，罪名互異
    ，應予分論併罰。又被告有犯罪事實欄所載之犯罪前科及執
    行情形，有臺灣高等法院被告前科紀錄表1份在卷可查，其
    於上開有期徒刑執行完畢後5年內，再故意犯本件有期徒刑
    以上之2罪，均為累犯，應依刑法第47條第1項之規定加重其
    刑。另被告犯罪事實(二)部分犯行，已著手於竊盜行為之實行
    而不遂，為未遂犯，應依刑法第25條第2項減輕其刑，並依
    刑法第71條第1項規定，先加重後減輕之。另檢察官起訴書
    意旨認被告犯罪事實(一)部分符合自首要件，經查，被告於該
    次犯案過程及其影像，業經現場監視錄影器錄得，且被害人
    天后宮之管理委員會主委陳清金於100年7月7日7時15分報警
    時即已提供上開錄影畫面並述及竊嫌之特徵，有警詢筆錄1
    份、監視器錄影翻拍照片8張在卷可供憑參（見警卷第6頁、
    第11-16頁），故警方當時即已掌握被告涉及本案之線索等
    情，有本院100年9月21日公務電話紀錄1份（本院卷第19頁
    ）在卷可佐，是以，本件於被告於100年7月8日上午8時15分
    向警方坦認其犯有犯罪事實(一)之前，警方業已依據監視器錄
    影畫面及被害人提供之描述而有確切之根據而合理的懷疑被
    告涉嫌本案，故被告並非在犯罪未發覺之前，向該管公務員
    申告犯罪事實，而受裁判，應並不符合自首之要件，且被告
    及公訴檢察官對此均無意見（本院卷第29頁背面），故本件
    即無自首規定之適用，附此敘明。
四、爰審酌被告前有竊盜、贓物、施用毒品等前科，素行不佳，
    有臺灣高等法院被告前案紀錄表1份在卷可參，且身強力壯
    、四肢健全，竟不思以正當方式賺取生活所需，卻貪圖小利
    ，侵害被害人之財產權，所為實不足取。惟念其犯後已坦承
    犯行，態度尚可，及被告犯罪之動機、目的、手段等一切情
    狀，分別量處如主文所示之刑，並合併定應執行刑，以示懲
    儆。又本院審酌上情，認被告以量處如主文所示之刑，始足
    以達罰當其罪之目的，並令被告心生警惕之效果，檢察官就
    （竊盜既遂部分求處有期徒刑9月）竊盜未遂部分求處有期
    徒刑4月，並請定應執行有期徒刑1年等語，稍嫌過輕。至扣
    案之綁線塑膠板2副，均係被告所有並供犯2次竊盜犯行所用
    之物，業據被告供承在卷，爰依刑法第38條第1項第2款，於
    被告2次竊盜罪刑項下宣告沒收，併此敘明。
據上論斷，應依刑事訴訟法第299條第1項前段、第273條之1第1
項，刑法第320條第1項、第3項、第25條第2項、第51條第5款、
第9款、第47條第1項、第71條第1項、第38條第1項第2款，刑法
施行法第1條之1，判決如主文。
本案經檢察官王清海到庭執行職務。
中    華    民    國    100    年    10    月    28    日
                  刑事第十庭    法  官  張  震
以上正本證明與原本無異。
如不服本判決應於收受送達後十日內向本院提出上訴書狀，並應
敘述具體理由；其未敘述上訴理由者，應於上訴期間屆滿後二十
日內向本院補提理由書（均須按他造當事人之人數附繕本）「切
勿逕送上級法院」。
中    華    民    國    100    年    10    月    28   日
                                 書記官  邱家銘
附錄本判決論罪科刑之法條：
中華民國刑法第320條
意圖為自己或第三人不法之所有，而竊取他人之動產者，為竊盜
罪，處5 年以下有期徒刑、拘役或5百元以下罰金。
意圖為自己或第三人不法之利益，而竊佔他人之不動產者，依前
項之規定處斷。
前二項之未遂犯罰之。